【裁判字號】    92,訴,1463
【裁判日期】    920710
【裁判案由】    毒品危害防制條例
【裁判全文】
臺灣板橋地方法院刑事判決                        九十二年度訴字第一四六三號
    公  訴  人  臺灣板橋地方法院檢察署檢察官
    被      告  甲○○
右列被告因毒品危害防制條例案件，經檢察官提起公訴（九十二年度毒偵字第七三八
號），本院判決如左：
    主    文
甲○○連續施用第一級毒品，累犯，處有期徒刑壹年。
扣案之第一級毒品海洛因壹包（淨重壹點參玖公克）、第二級毒品安非他命壹包（淨
重壹點柒公克）沒收銷燬之。
    事    實
一、甲○○前因違反麻醉藥品管理條例等案件，經本院判決確定後，與他案更定執行
    刑為有期徒刑一年三月二日，甫於民國（下同）八十九年七月五日縮刑期滿執行
    完畢，並因二次施用毒品案件，經觀察、勒戒後，均認無繼續施用毒品之傾向，
    分別由台灣板橋地方法院檢察署檢察官於八十七年九月三日，以八十七年度偵字
    第八六七四、一七三九八號及台灣新竹地方法院檢察署檢察官於民國八十八年七
    月十日，以八十八年偵字第四八五三號案為不起訴處分確定。其又於九十一年一
    月十日因施用第二級毒品案件，經本院依台灣板橋地方法院檢察署檢察官聲請以
    九十一年度毒聲第三八三一號裁定令入戒治處所施以強制戒治，該署檢察官並以
    九十一年毒偵字第三八七五號提起公訴，嗣其通緝到案後，經本院於九十二年三
    月五日以九十二年簡字第八四號判處有期徒刑五月確定。詎其於前案起訴後（起
    訴書誤載為宣示判決後）復另行起意，自九十二年一月初某日起至九十二年二月
    十三日止，基於施用第一、二級毒品之概括犯意，在台北縣中和市○○路其友人
    處，將第一級毒品海洛因及第二級毒品安非他命一起摻入玻璃球內燒烤後之方式
    ，同時施用第一、二級毒品數次。嗣為警於九十二年二月十三日二十一時二十分
    許，在台北縣中和市○○街與立人街口為警查獲，並當場其身上扣得第一級毒品
    海洛因一包（淨重一．三九公克，以法務部調查局鑑驗為準）及第二級毒品安非
    他命一包（淨重一．七公克）。
二、案經台北市政府警察局大安分局移送台灣板橋地方法院檢察署檢察官偵查起訴。
    理    由
一、右揭事實業據被告甲○○坦承不諱，且被告於九十二年二月十三日為警查獲後，
    採尿送鑑結果，呈安非他命陽性反應，此有台北市立療養院九十二年二月十八日
    煙毒尿液檢驗報告書一紙在卷可稽；再扣案之疑似海洛因一包經送請法務部調查
    局鑑驗結果，認係海洛因無誤，有法務部調查局九十二年三月二十日之鑑定通知
    書一紙附卷可憑。又被告因二次施用毒品案件，經觀察、勒戒後，均認無繼續施
    用毒品之傾向，分別由台灣板橋地方法院檢察署檢察官於八十七年九月三日，以
    八十七年度偵字第八六七四、一七三九八號及台灣新竹地方法院檢察署檢察官於
    民國八十八年七月十日，以八十八年偵字第四八五三號案為不起訴處分確定等情
    ，有台灣板橋地方法院檢察署全國施用毒品案件紀錄表紙在卷足查，是被告於五
    年內三犯以上毒品危害防制條例第十條第一、二項之罪證明確，被告犯行應堪認
    定。
二、核被告所為，係犯毒品危害防制條例第十條第一、二項之施用第一、二級毒品罪
    。其非法持有第一、二級毒品之低度行為，均已為施用之高度行為所吸收，不另
    論罪。被告一施用行為，而觸犯上開二罪，為想像競合犯，應從一重之施用第一
    級毒品罪論處。公訴人雖認被告所犯上開二罪，犯意各別，應分論併罰云云。惟
    查：被告於本院審理時堅詞陳稱：係將安非他及海洛因倒在玻璃球內混合後再燒
    烤後一起施用等語（詳見本院九十二年六月二十六日審判筆錄），而參酌卷附法
    務部調查局九十一年六月二十八日調科壹自第0000000000０號函說明
    二「海洛因及安非他命之吸食方式，依施用者之使用習慣而有所不同，並無一定
    模式可循。依本局以往鑑定之經驗，確曾於毒品證物及吸食工具等之檢驗發現前
    兩者毒品摻雜之案例，故研判應有施用者將二者同置於吸食器內施用之可能。」
    ；說明三「．．．海洛因之熔點約為攝氏一百七十度。甲基安非他命熔點約為攝
    氏一百七十二至一百七十四度」；及說明四「施用海洛因後二十四小時內，約有
    百分之八十自尿液中排出，施用甲基安非他命後二十四小時內，約有百分之七十
    自尿液中排出，故若其施用劑量，足以使其尿液中之毒品含量超過檢驗之閾值，
    且在施用後二十四小時內採集，則以本局檢驗方法應有可能驗出該二種毒品之陽
    性反應。」之意見，可知施用毒品者同時施用海洛因及安非他命並非不可能，且
    本院復查無其他積極證據證明被告有分別施用第一、二級毒品情事，堪認被告辯
    稱同時施用第一、二級毒品乙節尚非無據，附此敘明。被告先後同時施用第一、
    二級毒品犯行，時間緊接、構成要件相同，顯係基於概括犯意為之，為連續犯，
    應論以一罪並依法加重其刑。又被告曾受如事實欄所述有期徒刑之執行完畢，此
    有台灣高等法院被告全國刑案紀錄表一紙在卷可稽，其於五年以內再犯本件有期
    徒刑以上之罪，為累犯，應依法遞加重其刑。爰審酌被告施用毒品之次數及其品
    行、犯罪動機、目的、手段及犯罪後態度良好等一切情狀，量處如主文所示之刑
    。扣案之海洛因一包（淨重一．三九公克）、安非他命一（淨重一．七公克）分
    係第一、二級毒品，爰依毒品危害防制條例第十八條第一項前段併為沒收銷燬之
    諭知。
據上論斷，應依刑事訴訟法第二百九十九條第一項前段，毒品危害防制條例第十條第
一、二項、第十八條第一項前段，刑法第十一條前段、第五十六條、第五十五條前段
，第四十七條判決如主文。
本案經檢察官林俊峰到庭執行職務。
中      華      民      國      九十二      年    七    月      十      日
                                  臺灣板橋地方法院刑事第二庭
                                          法  官  古  秋  菊
右正本證明與原本無異。
如不服本判決，應於判決送達後十日內，向本院提出上訴狀。
                                          書記官  曹  秋  冬
中      華      民      國      九十二      年    七    月      十      日
附錄法條：
毒品危害防制條例第十條
施用第一級毒品者，處六月以上五年以下有期徒刑。
施用第二級毒品者，處三年以下有期徒刑。


司法院資訊處製作；財團法人民間司法改革基金會備份。
